臺灣臺中地方法院刑事判決
111年度簡上字第231號
上  訴  人  
即  被  告  袁志誠



上列上訴人即被告因傷害案件，不服本院於中華民國111年4月13
日所為111年度中簡字第432號第一審刑事簡易判決（聲請以簡易
判決處刑案號：111年度偵字第691號），提起上訴，本院管轄之
第二審合議庭判決如下：
    主    文
上訴駁回。
    犯罪事實
一、袁志誠於民國110年8月23日10時50分許，在臺中市○區○○○街
    00號對面，基於傷害人身體之犯意，以腳踢及徒手毆打之方
    式，傷害馬紹新之生殖器6至7下，致馬紹新受有外生殖器官
    挫傷之傷害。
二、案經馬紹新訴由臺中市政府警察局第三分局報告臺灣臺中地
    方檢察署檢察官偵查後聲請簡易判決處刑。
    理    由
一、本判決以下引用上訴人即被告袁志誠（下稱被告）以外之人
    於審判外之陳述，檢察官、被告均不爭執其證據能力，且迄
    至言詞辯論終結前亦未聲明異議，本院審酌上開陳述作成之
    情況並無違法不當之情形或證明力明顯過低之瑕疵，爰依刑
    事訴訟法第159條之5第1項及第2項規定，認均得為證據。再
    本判決以下引用之非供述證據，檢察官、被告均未表示排除
    此部分證據之證據能力，本院審酌並無證據證明前開非供述
    證據係公務員違背法定程序所取得，亦無顯不可信之情況與
    不得作為證據之情形，爰依刑事訴訟法第158條之4規定反面
    解釋、第159條之4規定，認均得為證據。
二、認定犯罪事實所憑之證據及理由：　
　　訊據被告固坦承其有於上開時間、地點，與告訴人馬紹新碰
    面之事實，惟辯稱：我沒有傷害告訴人的生殖器，是告訴人
    要我弄1把手槍給他，我就用手指指向告訴人的褲襠，開玩
    笑說：「你自己身上有1支」，過程中可能不小心碰到告訴
    人的生殖器云云。經查：
㈠、上開被告傷害告訴人之犯罪事實，業據①證人即告訴人於警詢
    及本院審理時一致證稱：我於110年8月23日10時50分許，在
    臺中市○區○○○街00號前面遇到被告，被告沒來由的就用腳踢
    及手打我的下體大概6至7下，我因此受傷倒地，被告就離開
    現場，之後我就搭救護車前往醫院就醫。當時我沒有向被告
    提到槍的事情等語（偵卷第27至31頁、本院卷第97至108頁
    ），②證人江明峰於警詢及本院審理時一致證稱：我於110年
    8月23日10時50分許，在臺中市○區○○○街00號前面，看到被
    告不知道什麼緣故，用腳踢及手打告訴人的下體6至7下，之
    後我有陪告訴人前往醫院就醫。當時我沒有聽到被告與告訴
    人有提到槍的事情等語（偵卷第37至39頁、本院卷第83至97
    頁）。經核告訴人、證人江明峰前揭歷次證述，針對案發時
    被告以腳踢及徒手毆打之方式傷害告訴人之生殖器6至7下等
    主要情節均大致相符。至證人即告訴人於警詢與本院審理時
    ，就被告究係先以手或以腳傷害其生殖器乙節，前後指述雖
    有不同，但考量告訴人於案發時突遭被告傷害生殖器6至7下
    ，而受有上開傷勢之痛苦之狀態下，致未能深刻記住所有事
    情的細節，與常情並無相違之處，此部分不一致之證述無從
    採為對被告有利之認定。
㈡、告訴人於110年8月23日10時50分許案發後，旋即於同日11時1
    0分許撥打110報案，由臺中市政府消防局第七救災大隊東英
    分隊派員於同日11時17分許至本案地點附近之臺中市○區○○
    路0段00000號，於同日11時26分許將告訴人送至衛生福利部
    臺中醫院急診就診，經醫師於同日11時31分許診斷告訴人受
    有外生殖器官挫傷之傷害各節，有臺中市政府警察局第三分
    局111年3月30日中市警三分偵字第1110013919號函暨所附員
    警職務報告、110報案紀錄單（中簡卷第75至79頁）、臺中
    市政府消防局111年3月31日中市消護字第1110017764號函暨
    所附救護紀錄表（中簡卷第81至83頁）、衛生福利部臺中醫
    院111年3月14日中醫醫行字第1110002530號函暨檢附病歷及
    傷勢照片（中簡卷第37至43頁）、診斷證明書（偵卷第45頁
    ）在卷可參，可見告訴人於案發後隨即至醫院就醫驗傷，且
    經醫師診斷其所受之傷勢，核與告訴人、證人江明峰上揭證
    稱被告以腳踢及徒手毆打告訴人之生殖器數下所造成之傷勢
    相合，已足佐告訴人、證人江明峰上開證述內容係出於親身
    經歷所言，應與客觀事實相符。足認被告確有以上開方式傷
    害告訴人，堪以認定。
㈢、至被告雖聲請傳喚證人劉仁義到庭作證，及勘驗其所提供與
    市場地攤老闆之對話錄音，以證明告訴人素行不良等情，惟
    證人劉仁義及市場地攤老闆於案發時均未在場目擊案發過程
    ，況本院就被告之犯行，業經認定如前，本案待證事證已臻
    明確，是被告之聲請調查證據事項，核無調查之必要性，併
    予敘明。
㈣、綜上所述，被告前開所辯，顯與客觀事證不符，應屬飾卸之
    詞，不足採信。本案事證明確，被告犯行堪以認定，應予依
    法論科。
三、論罪及駁回上訴之說明：　　　
㈠、核被告所為，係犯刑法第277條第1項之傷害罪。被告前因公
    共危險案件，經本院以106年度中交簡字第3754號判決判處
    有期徒刑5月確定，於107年4月13日易科罰金執行完畢在案
    ，有臺灣高等法院被告前案紀錄表可稽，其於受有期徒刑之
    執行完畢後，5年內故意再犯本案有期徒刑以上之罪，固為
    累犯，惟審酌被告前案所犯係公共危險案件，與本案所犯傷
    害於罪質及侵害法益方面均不相同，難據此認定被告有特別
    之惡性或刑罰反應力薄弱之情，爰不予加重其刑。
㈡、原審經審判結果，以被告上開犯行事證明確，適用刑法第277
    條第1項、第41條第1項前段，刑法施行法第1條之1第1項等
    規定，審酌被告無故傷害告訴人，使告訴人受有如上所述之
    傷害，所為實不足取，應予非難；衡以被告否認傷害犯行，
    且尚未與告訴人達成和解以賠償告訴人所受損害之犯後態度
    ；參酌告訴人所受傷勢之部位、狀態與程度及被告於警詢時
    自陳之智識程度、經濟及家庭生活狀況等一切情狀，量處拘
    役20日，並諭知易科罰金之折算標準。經核原判決採證及認
    事用法尚無違誤，且在對被告科刑之考量，已注意適用刑法
    第57條之規定，既未逾越法定刑度，復未濫用自由裁量之權
    限，無輕重失衡之情形，應予維持。被告猶執前詞否認犯罪
    ，上訴指摘原審判決不當云云，為無理由，應予駁回。
據上論斷，應依刑事訴訟法第455條之1第1項、第3項、第368 條
，判決如主文。　　
本案經檢察官許景森聲請簡易判決處刑，檢察官羅秀蓮、宋恭良
到庭執行職務。　　
中　　華　　民　　國　　111 　年　　10　　月　　19　　日
                  刑事第九庭  審判長法  官  黃光進
　　　　　　　　　  
                                    法  官  張意鈞
　　　　　　　　　　　　　　　　　　
                                    法  官  簡志宇
以上正本證明與原本無異。
不得上訴。
　　　　　　　　　　　　　　　　　　書記官  林靖淳　　　
中　　華　　民　　國　　111 　年　　10　　月　　19　　日
附錄論罪科刑法條全文：
中華民國刑法第277條
傷害人之身體或健康者，處5年以下有期徒刑、拘役或50萬元以
下罰金。
犯前項之罪，因而致人於死者，處無期徒刑或7年以上有期徒刑
；致重傷者，處3年以上10年以下有期徒刑。